# 有关股份支付的问题

提问人：shaneyu1981 时间：2015-1-6 16:48:34
请教下陈版主和其他各位高手，公司控股股东用现金奖励公司员工，一方面，被奖励的员工是否应按奖金申报纳税？另一方面，该等奖励是否应计入公司当年的损益？计入的损益以什么形式？是以权益性交易计入资本公积，然后再计入费用？ps:该等奖励主要为了获取员工未来年限的服务，且需要达到一定条件标准

回答人：chenyiwei
1 、奖励对象是公司员工，大股东为公司承担奖励费用，公司应按权益性交易原则处理（同时确认费用和资本公积）。
2 、此类案例属于“有授予条件的奖金”，建议按照附件中某四大的Q&A所述原则处理。
Bonuses with vesting conditions.pdf
(26.37 KB, 下载次数: 42)
2015-1-6 18:26 上传